# 金融负债优先股股利要不要在当期计提为当期财务费用？

提问人：erjincongtou 时间：2018-03-03 15:07:07
企业发行金融工具根据准则会分为其他权益工具和金融负债。 金融负债的初始确认为： 借：银行存款 贷：应付债券-优先股永续债面值 应付债券-优先股永续债利息调整 问题：法律上优先股股利是要对股东的利润分配，是通过利润分配和应付股利处理，是税后的。但是金融负债优先股股利是不是需要在当期计提为财务费用？

回答人：chenyiwei
根据优先股的条款确定，在形成现时支付义务时确认应付利息。但计入损益的利息支出需按实际利率法计量，不一定等于票面金额乘以名义股息率。